# 进项税留抵退税对应的附加税处理

提问人：lbwl 时间：2020-08-11 10:24:00
各位老师，增值税留抵退税 100 万，财务做进行税转出处理，对应的附加税不予退回，抵下次的应交附加税，那么这种情况需要做账务处理吗，如果需要怎么做呢

回答人：chenyiwei
如果对可抵扣以后年度应纳税额的附加税的税种和金额都已经确定，且已获得税务机关确认，则应进一步核实在未来的抵减期限内能否产生足够多的应纳税额（分税种分别测算）。如果确定满足条件的，可以将确定在可预见的未来很可能获得抵减的附加税费确认为一项其他流动/非流动资产，同时冲减“税金及附加”。其他情况，应在实际获得抵减时冲减“税金及附加”。